台灣彰化地方法院刑事判決　　　　　　　　　　　　　　九十年度重訴字第一四號
　　公　訴　人　臺灣彰化地方法院檢察署檢察官
　　被　　　告　丙○○
　　選任辯護人　楊振芳律師
右列被告因違反毒品危害防制條案件，經檢察官提起公訴（九十年度偵字第四二五二
號、九十年度偵緝字第一七九號），本院判決如左：
        主  文
丙○○連續意圖販賣而持有第一級毒品，累犯，處有期徒刑壹拾伍年，扣案之第一級
毒品海洛因肆拾參包（驗餘總淨重柒佰拾柒點肆柒公克）、第二級毒品安非他命伍拾
壹包（驗餘總淨重陸佰捌拾參點柒玖公克）及殘留於研磨機（壹台）內之些許海洛因
均沒收銷燬之，研磨機壹台及夾鏈袋捌大包均沒收。
        事  實
一、丙○○曾於民國（下同）八十五年三月十三日，因違反肅清煙毒條例等案件，經
    台灣高等法院台中分院判處有期徒刑三年五月確定，於八十九年五月二十日因假
    釋期滿而執行完畢。猶不知悔改，於民國（下同）八十三、四年間，其弟乙○○
    因販賣毒品海洛因案遭法院判刑入獄後，而在其弟位於彰化縣和美鎮○○路七十
    八號住處房間衣櫥內發現大量未遭警查獲之海洛因及安非他命，旋即據為己有並
    將上開海洛因及安非他命藏放在屋外草叢內，嗣於八十九年間再將上開海洛因及
    安非他命，連同其自不詳時、地取得部分海洛因及安非他命一同藏放在其位於彰
    化縣和美鎮○○里○○路七八號住處內，並於持有上開海洛因及安非他命期間，
    竟另行起意，並基於販賣營利之意圖，將上開海洛因分裝成二十九包（驗餘淨重
    共計為五百八十一．四一公克），安非他命則分裝成四十七包（驗餘淨重共計為
    五百六十三．三八公克，起訴書誤載為五百六十八．六二公克）後，以利隨時販
    售他人。迄於九十年三月二十四日下午四時許，經警持搜索票在其上開住處執行
    搜索，當場起出其與其妻甲○共同藏匿在臥房，分裝為二十九包之右揭第一級毒
    品海洛因、分裝為四十七包之右揭第二級毒品安非他命、研磨機一台以及分裝毒
    品用之夾鍊帶五大包等物，然為其乘隙逃脫，而其妻甲○則遭警逮捕；丙○○復
    於不詳時間，向不詳真實姓名年籍綽號「余朝」男子，在其位於彰縣大竹圍住處
    ，購得第一級毒品海洛因淨重一百三十六．０六公克以及第二級毒品安非他命淨
    重一百二十．四一公克原擬供己施用，嗣於購入後於持有上開海洛因及安非他命
    期間，丙○○復另行起意販賣圖利，並基於上開之概括犯意，將右揭海洛因分裝
    成夾鏈袋裝十四包，安非他命則分裝成夾鏈袋裝四大包，藏放在其位於台中市○
    ○路○段五六六之一號十三樓之二租屋處內，以利隨時販售他人。嗣於九十年六
    月十二日下午七時二十分許，為警在其上揭租屋處查獲，並起出右揭海洛因十四
    包（驗餘總淨重一百三十六．０六公克）、安非他命四大包（驗餘總淨重一百二
    十．四一公克）以及夾鏈袋三大包等物。
二、案經彰化縣警察局彰化分局報請台灣彰化地方法院檢察署檢察官偵查起訴。
        理  由
一、訊據被告丙○○固坦承前揭查扣之海洛因、安非他命、研磨機及塑膠分裝袋等係
    其所有事實不諱，惟矢口否認有何販賣意圖，辯稱：其持有前開毒品均係伊弟弟
    乙○○所留下，伊僅留為自己施用云云。然查，被告丙○○於九十年六月二十二
    日檢察官初次偵訊時坦承：「（問：通緝期間家中毒品何來？）一些我帶回去，
    一些我弟弟留下。」、「（遭查獲台中市○○路租屋處毒品係向何人購買？）向
    朋友「余朝」購買，他住大竹圍，我都去他家買。」等語；復於本院九十年七月
    二十日訊問時再供稱：「（台中文心路租屋處遭警查獲毒品誰的？）毒品是我的
    ，是我施用的，一次買多一點比較便宜」、「（毒品向何人購買？）向朋友余草
    買的」，另於本院九十年十月十八日訊問時亦再次坦承：「在台中市我租屋處扣
    案物是我的，但在彰化市家中查獲東西是我弟弟的」，再徵諸證人乙○○於本院
    九十年十一月十五日隔離訊問時所供述其留下毒品數量確與本案警方所查獲之毒
    品數量不符，足見被告除將其弟先前所留下毒品據為己有外，尚有向他人購入部
    分毒品之供述，堪以採信，惟就被告除將其弟乙○○先前所留下毒品據為己有外
    ，另再向他人購入毒品部分，因卷內並無積極證據足資證明，被告向他人販入毒
    品部分係以營利為目的，本諸罪疑惟輕，利歸被告原則，應認被告萌生販毒圖利
    之意圖，係於持有上開毒品後，附此敘明。再者，被告丙○○於九十年三月二十
    四日，在其上址住處，經警查獲之海洛因淨重高達五百八十一．四一公克，安非
    他命淨重亦高達五百六十三．三八公克，數量甚鉅，且扣案之毒品多已遭被告分
    裝成為數十小包（其弟乙○○於本院九十年十一月十五日訊問時供稱：伊所留下
    海洛因部份並無分裝，至安非他命有無分裝伊已忘記），而海洛因及安非他命重
    量相若者亦有數包（其中安非他命有十六包為各二十公克，有十三包為各十九．
    八公克，有十包各為一．八公克，有六包各為一．九公克），此有查獲甲○涉嫌
    販賣海洛因毒品分裝明細（附於九十年度偵字第二二五二號偵查卷第十六頁）及
    內政部警政署刑事警察局九十年五月二十四日刑鑑字第五六七六七號鑑驗通知書
    各乙份附卷可稽，而被告當時正因毒品危害防制條例案件，遭台灣彰化地方法院
    檢察署檢通緝，雖每週有返回彰化縣和美鎮○○路七十八號之住處，惟其恐為警
    緝獲，僅在該處停留數小時即離去，此有被告甲○於偵查中供明在卷，並有丙○
    ○之行動電話（門號：0000000000）通聯紀錄附於偵查卷足資佐證。
    又被告丙○○雖有施用毒品之常習，惟其多不在該處，尚難認該毒品係僅供被告
    丙○○吸食之用，且扣案物品尚包括研磨機及分裝袋等與販毒有關之證物，而該
    扣案之研磨機經送憲兵司令部刑事鑑識中心以「氣相層析質分析法」鑑驗結果，
    乃殘留有海洛因成份，有該中心九十年五月一日（九十）綱得字第五六七六號鑑
    驗通知書乙紙存卷可參，苟被告持有上開海洛因及安非他命僅供己施用而未另行
    起意販毒，為何會將上開毒品分裝成數量相若之數十小包，並同時持有通常供販
    毒者分裝海洛因及安非他命所用之上開物品？況被告除於九十年三月二十四日，
    在上址住處遭警查獲大量毒品外，復於同年六月十二日，再於其上址台中租屋處
    ，為警第二次查獲，查獲之海洛因淨重高達一百三十六．０六公克，安非他命淨
    重亦高達一百二十．四一公克，且扣案之毒品亦已遭被告分裝成數量相若數包（
    其中海洛因有三包為各毛重三十九．二公克，有九包為各毛重一．七公克；另安
    非他命亦有三包為各毛重三十六．八五至三十七．八公克），此有查獲丙○○持
    有一級毒品分裝明細（附於九十年度偵字第四二五二號偵查卷第十八、十九頁）
    及內政部警政署刑事警察局九十一年六月十一日刑鑑字第０九一０一三八七二三
    號鑑驗通知書各乙份在卷可憑，被告若持有毒品僅係供己施用而未另行起意販毒
    ，為何於其上址住處遭警查獲後，短短三個月間又再次於其台中租屋處大量持有
    海洛因及安非他命，並將上開毒品分裝成數量相若之數包？末查，販賣海洛因及
    安非他命為屬重罪，近年來經政府宣導及查緝毒品之政策，早為一般人所知悉，
  苟非從販賣之中牟利，實無干冒被科處重刑之危險而販賣海洛因及安非他命之理
    ，從而被告起意販賣而持有海洛因及安非他命，其意圖營利自屬無疑。此外，在
    其彰化住處及台中租屋處查獲之上揭白色粉末及白色結晶體，分別送法務部調查
    局及內政部警政署刑事警察局鑑驗，確係為海洛因及安非他命無誤，亦有法務部
    調查局鑑定通知書及內政部警政署刑事警察局鑑驗通知書在卷可考。綜上，被告
    丙○○右揭所辯，核屬事後推諉之詞，自難採信。本件事證明確，被告丙○○之
    犯行堪以認定，應依法論科。
三、核被告丙○○所為，係犯毒品危害防制條例第五條第一項、第二項之意圖販賣而
    持有第一級及第二級毒品罪。又另案被告甲○並無任何施用毒品之前科，且係基
    於夫妻情份，為免其夫即被告丙○○犯行暴露，始將在上址彰化住處為警查獲之
    大量毒品往窗外丟，而卷內亦無客觀積極證據足資證明另案被告甲○就意圖販賣
    而持有第一級毒品及第二級毒品罪部分，與被告丙○○有犯意聯絡及行為分擔，
    是公訴人認被告丙○○與其妻甲○就上開犯行，有犯意聯絡及行為分擔，即有未
    洽，附此敘明。其先後二次意圖販賣而持有毒品海洛因及安非他命之犯行，時間
    緊接，所犯均係犯罪構成要件相同之罪，顯係基於概括犯意為之，應依連續犯論
    處，除無期徒刑部分依法不得加重外，餘均加重其刑。又被告係以一持有行為，
    而犯前開二罪，為想像競合犯，應從一重之意圖販賣而持有第一級毒品罪處斷，
    公訴人認上開二罪應予分論併罰云云，亦似有未洽。又被告丙○○前曾因違反肅
    清煙毒條例等案件，經台灣高等法院台中分院判處有期徒刑三年五月確定，於八
    十九年五月二十日因假釋期滿而執行完畢，有台灣高等法院被告全國前案紀錄表
    及台灣彰化地方法院檢察署刑案資料查註記錄表各乙份附卷可稽，五年內再犯有
    期徒刑以上之本罪，為累犯，除無期徒刑部分依法不得加重外，餘均遞加重其刑
    。爰審酌被告之品性、犯罪之動機、目的、手段、所生危害，意圖販賣而持有海
    洛因及安非他命之數量，犯罪後又設詞推卸，並無悔意等一切情狀，量處如主文
    所示之刑，以示儆懲。扣案之第一級毒品海洛因四十三包（驗餘總淨重七百十七
    ．四七公克）、第二級毒品安非他命五十一包（驗餘總淨重六百八十三．七九公
    克）及殘留於研磨機（壹台）內之些許海洛因，均應依毒品危害防制條例第十八
    條第一項前段之規定，予以宣告沒收銷燬之；研磨機乙台及夾鏈袋八大包，係被
    告丙○○所有，供犯罪所用之物（研磨機乙台被告業於本院九十年十月十一日訊
    問時坦承係其所有，並用以研磨毒品，另夾鏈袋八大包被告亦坦承係所有，惟辯
    稱係用來分裝毒品供己吸食之用，然為本院所不採，已見前述），亦應依毒品危
    害防制條例第十九條第一項併予宣告沒收（最高法院八十八年度台上字第三一六
    七號判決參照）。至另扣案筆記簿兩本，雖為被告所有，然係被告用以買賣股票
    及與其妹陳佩佩對帳之用，業據證人陳佩佩、丁○○分別於偵查及審理中證述明
    確；另磅秤兩台則分別為被告之母陳曾繡雲及台中屋主吳秋榮所有，亦據渠等於
    本院訊問時供證屬實，故無從併與宣告沒收，附此敘明。
據上論斷，應依刑事訴訟法第二百九十九條第一項前段，毒品危害防制條例第五條第
一、二項、第十八條第一項前段、第十九條第一項，刑法第十一條前段、第五十六條
、第五十五條、第四十七條，判決如主文。
本案經檢察官林鈴淑到庭執行職務。
中      華      民      國    九十一    年      七      月    三十一    日
                                   臺灣彰化地方法院刑事第二庭
  法      官  康  弼  周
右正本證明與原本無異。
如不服本判決，應於判決送達後十日內向本院提出上訴狀( 須附繕本 )。
                                       法院書記官  詹  國  立
中      華      民      國    九十一    年      八      月      八      日
毒品危害防制條例第十條：
施用第一級毒品者，處六月以上五年以下有期徒刑。
施用第二級毒品者，處三年以下有期徒刑。
